臺灣高雄地方法院刑事判決
111年度審易字第225號
公  訴  人  臺灣高雄地方檢察署檢察官
被      告  林紹羲


上列被告因竊盜案件，經檢察官提起公訴（110年度偵字第27314
號），本院判決如下：
    主  文
林紹羲犯竊盜未遂罪，處罰金新臺幣伍仟元，如易服勞役，以新
臺幣壹仟元折算壹日。
    事  實
一、林紹羲意圖為自己不法之所有，基於竊盜之犯意，於民國11
    0年11月7日13時20分許，在高雄市○○區○○路00號四維羽球場
    ，徒手開啟邱琪雅所有車牌號碼000-0000號普通重型機車置
    物箱，目視搜尋置物箱箱內物品時，適為邱琪雅發現制止始
    未得手而未遂。
二、案經高雄市政府警察局苓雅分局報告臺灣高雄地方檢察署檢
    察官偵查起訴。
    理  由
壹、證據能力部分：
    按被告以外之人於審判外之陳述雖不符刑事訴訟法第159條
    之1至之4等4條之規定，而經當事人於審判程序同意作為證
    據，法院審酌該言詞陳述或書面陳述作成時之情況，認為適
    當者，亦得為證據。當事人、代理人或辯護人於法院調查證
    據時，知有第159條第1項不得為證據之情形，而未於言詞辯
    論終結前聲明異議者，視為有前項之同意，刑事訴訟法第15
    9條之5定有明文。本判決如後所引用被告以外之人於審判外
    所為之陳述，雖屬傳聞證據，且無刑事訴訟法第159條之1 
    至之4等4條規定情形，然檢察官、被告均已知悉上開陳述屬
    傳聞證據，而於準備程序時表示同意作為證據（見本院卷第
    27頁），且未於言詞辯論終結前聲明異議，依刑事訴訟法第
    159條之5規定，應有證據能力。
貳、實體部分：
一、訊據被告林紹羲固坦承有於起訴書所載時地，碰觸被害人邱
    琪雅所有機車置物箱座墊之事實，惟矢口否認有何竊盜犯行
    ，辯稱：伊在抽煙，剛好看到置物箱沒有關好，就幫忙把置
    物箱關好，被害人有問我為何要開車廂，我回答說是誤會云
    云（見本院卷第87頁、偵卷第9頁）。經查：
（一）被告於110年11月7日13時20分許，在高雄市○○區○○路00號
      四維羽球場，碰觸被害人所有車牌號碼000-0000號普通重
      型機車置物箱座墊，並與被害人交談乙情，業據被害人於
      警偵證述明確，且為被告所不爭執，此部分事實應堪認定
      。
（二）被害人於警詢證稱：我於110年11月7日13時20分在四維羽
      球場打羽球，當我走到外面時，看到被告將我機車座墊置
      物箱打開，我就跟他表示開我置物箱做什麼，他說是不小
      心打開的等語（見偵卷第13頁至第14頁），復於偵查時具
      結證稱：（檢察官問：110年11月7日13時20分，在四維羽
      球場外，目擊被告開啟你機車的車廂？）答：是。被告站
      在我的機車旁邊，一手扶著已經翻開的機車座墊，眼睛正
      在看車廂內，我跟他說你翻我車廂做什麼，他回答說他不
      小心開起來，之後我往前走，他就把車廂蓋起來等語（見
      偵卷第81頁、第83頁），核被害人上開證述內容，與一般
      常見之機車置物箱竊盜案件情節相符，並無任何不合常情
      或前後齟齬之處，且被害人並無財物損失，又於警詢時表
      示不提出告訴，實無必要甘冒遭誣告或偽證刑責之風險而
      刻意做不實之陳述誣陷被告，又被害人與被告素昧平生，
      倘非眼見被告將其機車置物箱打開，實無必要上前質問被
      告而與被告交談，足認被害人前開證述之內容確實可信。
（三）被告雖以前詞辯稱，然未提出任何證據供本院調查，且被
      害人證述明確業如前述，自難僅憑被告前開空言抗辯，而
      對被告為有利之認定。
（四）綜上所述，本件事證明確，被告上述犯行，洵堪認定，應
      予依法論科。
二、論罪科刑：
（一）罪名：
      核被告所為，係犯刑法第320條第1項、第3項之竊盜未遂
      罪。被告雖已著手竊盜犯行之實行，然未竊得財物，屬未
      遂犯，爰依刑法第25條第2項之規定，按既遂犯之刑減輕
      之。
（二）刑罰裁量：
      爰以行為人之責任為基礎，並審酌被告不思以正當方法獲
      取所需，竟意圖竊取他人財物，破壞社會治安，耗費查緝
      成本，所為實有不該；且犯後否認犯行，態度非佳，兼衡
      被告之素行、本件犯罪之手段、情節、所生危害，智識程
      度、生活狀況等一切具體情狀（涉被告個人隱私，均詳卷
      ），量處如主文所示之刑，並諭知易服勞役之折算標準。
據上論斷，應依刑事訴訟法第299條第1項前段、第284條之1前段
，刑法第320條第1項、第3項、第25條第2項、第42條第3項，刑
法施行法第1條之1，判決如主文。
本案經檢察官王清海提起公訴，檢察官范文欽到庭執行職務。
中　　華　　民　　國　　111 　年　　6 　　月　　7 　　日
                  刑事第五庭  法  官   黃政忠
以上正本證明與原本無異。
如不服本判決應於收受送達後20日內向本院提出上訴書狀，並應
敘述具體理由；如未敘述上訴理由者，應於上訴期間屆滿後20日
內向本院補提理由書（均須按他造當事人之人數附繕本）「切勿
逕送上級法院」。
「因疫情而遲誤不變期間，得向法院聲請回復原狀」。
中　　華　　民　　國　　111 　年　　6 　　月　　8 　　日
                              書記官   儲鳴霄

附錄本案論罪科刑法條：
刑法第320條
意圖為自己或第三人不法之所有，而竊取他人之動產者，為竊盜
罪，處5年以下有期徒刑、拘役或50萬元以下罰金。
意圖為自己或第三人不法之利益，而竊佔他人之不動產者，依前
項之規定處斷。
前二項之未遂犯罰之。